【裁判字號】    90,易,171
【裁判日期】    900530
【裁判案由】    傷害
【裁判全文】
臺灣臺南地方法院刑事判決                            九十年度易字第一七一號
    公  訴  人  臺灣台南地方法院檢察署檢察官
    被      告  丙○○
右列被告因傷害案件，經檢察官提起公訴（八十九年度偵字第一二六二二號），本院
判決如左：
    主  文
丙○○共同傷害人之身體，處有期徒刑參月，如易科罰金，以參佰元折算壹日。
    事  實
一、丙○○、乙○○（通緝中，另行審結）二人於民國八十九年九月七日二十二時許
    ，在臺南縣永康市○○路一二三號旁「阿鳳檳榔攤」內飲酒時，因鄰桌丁○○、
    甲○○二人談話聲音太大，即心生不滿，竟共同基於傷害人之身體之犯意聯絡，
    分持木棍共同毆打丁○○、甲○○二人，致丁○○因而受有頭部受傷、雙手臂擦
    傷併挫傷及左手腕扭傷等傷害，而甲○○則受有左側尺骨骨折及左額撕裂傷等傷
    害。
二、案經被害人丁○○、甲○○二人分別訴由台南縣警察局永康分局報請台灣台南地
    方法院檢察署檢察官偵查起訴。
    理  由
一、訊據被告丙○○矢口否認有右揭傷害犯行，辯稱：伊遭告訴人丁○○、甲○○毆
    打後，跑到被告乙○○家躲避，被告乙○○知道事情後就跟伊一起回到小吃攤位
    處去找告訴人理論，伊沒有打告訴人，是告訴人自己跌倒受傷的云云。惟查：右
    揭犯罪事實，業據告訴人於警訊中指訴綦詳（見卷附台南縣警察局永康分局八十
    九年九月十七日偵訊筆錄），告訴人甲○○於本院審理時復到庭指稱：「（問：
    是被告乙○○、丙○○打你們二人嗎？）是乙○○用球棒打我兩下，第一次打我
    的頭，第二下也是要打我的頭，我用手把他擋下，所以第二下只有打到我的手，
    丙○○沒有打我，他們從後面打我，我也不知道為什麼，被打後我趕快跑開，我
    的朋友就叫救護車來將我送醫。」告訴人丁○○於本院審理時亦到庭指稱：「剛
    開始是丙○○以球棒其他人有拿粗電線打我，我全身都被打，我被打後我馬上就
    逃走，他們是一群人衝過來打我與甲○○，我不知道他們打我是為什麼原因。」
    （均見本院九十年五月十七日審判筆錄），核與同案被告乙○○於警訊中供承：
    「於八十九年九月七日下午二十二時四十分許，在永康市○○路一二三號旁阿鳳
    檳榔攤內持木棒毆打丁○○及甲○○。當時我在家睡覺，是丙○○到我家找我，
    說被人欺負，於是我與丙○○便前往阿鳳檳榔攤（永康市○○路一二三號）見到
    丁○○及甲○○，便持木棍毆打他們兩人，由檳榔攤老板報警後，我便與丙○○
    逃逸。」（見卷附台南縣警察局永康分局八十九年十月七日偵訊筆錄）大致相符
    ，且告訴人受有上揭傷害，亦有財團法人奇美醫院出具之診斷證明書二紙存卷可
    稽。顯見告訴人甲○○、丁○○之傷確係遭被告二人以棍棒毆打所造成，被告丙○○所辯乃卸責之詞，不足採信。本件事證已甚明確，其犯行已堪認定。
二、核被告丙○○傷害人之身體，所為係犯刑法第二百七十七條第一項之罪。被告丙○○與乙○○間，有犯意之聯絡及行為之分擔，應論以共同正犯。其等一行為而
    傷害告訴人丁○○、甲○○二人，係一行為而觸犯數罪之想像競合犯，應重一處
    斷。爰審酌被告犯罪之動機、目的、手段、所生危害、尚未與告訴人和解賠償損
    害、犯後狡飾犯行等一切情狀，量處如主文所示之刑，並諭知易科罰金折算標準
    ，以資懲儆。犯罪所用之木棍並未扣案，據被告乙○○於警訊所陳該木棍已丟棄
    ，無法找尋，為免執行上之困難，爰不諭知沒收，併此敘明。
據上論斷，應依刑事訴訟法第二百九十九條第一項前段，刑法第二十八條、第二百七
十七條第一項、第四十一條第一項前段，罰金罰鍰提高標準條例第一條前段、第二條
，判決如主文。
中    華    民    國      九十      年      五          月      三十    日
                              臺灣臺南地方法院刑事第五庭
                                  法官  謝瑞龍
右正本證明與原本無異。
如不服本判決應於送達後十日內向本院提出上訴狀。
                                  書記官 黃國晉
中    華    民    國      九十      年      五          月      三十    日
附錄本案論罪科刑法條全文：
刑法第二百七十七條第一項：傷害人之身體或健康者，處三年以下有期徒刑、拘役或
一千元以下罰金。


司法院資訊處製作；財團法人民間司法改革基金會備份。
